【裁判字號】    95,訴,1079
【裁判日期】    950712
【裁判案由】    毒品危害防制條例
【裁判全文】
臺灣臺中地方法院刑事判決              95年度訴字第1079號
公  訴  人  臺灣臺中地方法院檢察署檢察官
被      告  甲○○
上列被告因毒品危害防制條例案件，經檢察官提起公訴（95年度
毒偵字第1205號），本院判決如下：
    主    文
甲○○施用第一級毒品，處有期徒刑捌月。
     犯罪事實
一、甲○○前有違反麻醉藥品管理條例案件前科，並曾於民國九
    十三年間因施用毒品案件，經依法院裁定送入觀察勒戒處所
    觀察勒戒，經評定認無繼續施用毒品之傾向後，於九十四年
    九月二十三日釋放，並由臺灣臺中地方法院檢察署檢察官於
    同年月二十二日以九十四年度毒偵緝字第一六九號為不起訴
    處分確定。詎猶不知悔改，復於九十五年一月七日上午十一
    時二十五分許之前某時或往前回溯四日內某時，在不詳地點
    ，以不詳方式，施用第一級毒品海洛因一次。嗣因警察通知
    甲○○於九十五年一月七日上午到場接受採尿 (於九十五年
    一月七日上午十一時二十五分許製作警詢筆錄)，經警採集
    甲○○尿液，送請中山醫學大學附設醫院藥物濫用檢測中心
    檢驗結果，嗎啡類呈陽性反應，而查悉上情。
二、案經臺中市警察局第二分局報告臺灣臺中地方法院檢察署檢
    察官偵查起訴。
    理  由
一、訊據被告甲○○矢口否認有何施用第一級毒品犯行，辯稱略
    以：伊並無上揭施用第一級毒品海洛因犯行，伊有在服用庭
    呈之感冒藥、安眠藥。另伊尚有服用伊大嫂自泰國帶至臺灣
    提供予伊服用之不明藥物及伊已死亡之父親生前留下之藥物
    。伊曾至榮總醫院要求拿伊父親生前服用之藥物，但醫院稱
    伊父親已死亡，不能提供。況伊如有施用毒品伊豈會依警察
    通知到場接受採尿。且警察於九十五年一月間對伊採尿二次
    ，另外一次，並無毒品反應，足證伊並未施用毒品云云。惟
    查，(一)被告於上開時地經警採集其尿液送請中山醫學大學
    附設醫院藥物濫用檢測中心，以氣相層析質譜儀分析法即Ｇ
    Ｃ／ＭＳ檢驗結果，確呈海洛因水解而呈之嗎啡類陽性反應
    ，且嗎啡濃度高達一七九七ng/ml(閾值濃度為三○○ng/ml)
    ，有中山醫學大學附設醫院藥物濫用檢測中心出具之檢驗報
    告一張在卷可憑。且一般於尿液中可檢出之最大時限，海洛
    因為二至四天，亦經行政院衛生署管制藥品管理局以九十二
    年七月二十三日管檢字第○九二○○○五六○九號函釋在案
    。(二)被告另曾於九十五年一月十八日到場接受警察採尿，
    固有警詢筆錄一份在卷可稽，惟縱該次尿液檢驗結果未呈毒
    品陽性反應，亦與被告本案犯行無涉，被告執此辯稱伊未施
    用毒品云云，尚難憑採。再者，被告於本院第一次準備程序
    中稱伊係服用泰國感冒藥、安眠藥、藥水，下次開庭均可庭
    呈云云。嗣於本院第二次行準備程序時雖提出三種藥物，惟
    又稱泰國感冒藥部分，目前無法提出云云。迨至本院審理中
    則又辯稱伊尚有服用伊父親生前留下之藥物云云，核其所辯
    先後反覆不一，已難遽予採信。況被告於本院行準備程序時
    所提出之三種藥物，經本院送請憲兵司令部刑事鑑識中心鑑
    驗結果認：被告所提出之該三種藥物成份，均未發現人體服
    用後足以造成排出之尿液呈嗎啡陽性反應之藥物，亦有憲兵
    司令部刑事鑑識中心鑑驗通知書一份在卷可按 (見本院卷第
    二八頁)，是依照上開說明，被告確有前揭施用第一級毒品
    海洛因之事實，應足認定，其空言辯稱係因服用前述藥物等
    ，尿液才會呈嗎啡陽性反應云云，顯係臨訟卸責之詞，不足
    採信。(三)被告前於九十三年間因施用毒品案件，經依法院
    裁定送入觀察勒戒處所觀察勒戒，經評定認無繼續施用毒品
    之傾向後，於九十四年九月二十三日釋放，並由臺灣臺中地
    方法院檢察署檢察官於同年月二十二日以九十四年度毒偵緝
    字第一六九號為不起訴處分確定，有該不起訴處分書一份及
    臺灣高等法院被告前案紀錄表各一份附卷可稽。( 四)綜上
    所述，本案事證明確，被告犯行洵堪認定。
二、核被告甲○○所為，係犯毒品危害防制條例第十條第一項之
    施用第一級毒品罪。被告施用第一級毒品前，持有第一級毒
    品之低度行為，應為其施用之高度行為所吸收，不另論罪。
    爰審酌被告前有違反麻醉藥品管理例案件前科，有臺灣高等
    法院被告前案紀錄表一份在卷可按，並已曾因施用毒品案件
    接受一次觀察勒戒處分，竟無視於毒品對於自身健康之戕害
    及國家對於杜絕毒品犯罪之禁令，猶施用毒品不輟，再為本
    案犯行，惟念及其吸毒係戕害自己身心之行為，本案僅施用
    第一級毒品一次，及斟酌其於犯罪後矢口否認施用第一級毒
    品犯行，態度不佳等一切情狀，量處如主文所示之刑。再本
    院斟酌被告雖素行及犯罪後態度均不佳，惟其本案施用第一
    級毒品之次數既僅有一次，之前亦僅接受觀察勒戒一次，認
    檢察官求處被告有期徒刑十一月稍嫌過重，附此敘明。
據上論斷，應依刑事訴訟法第二百九十九條第一項前段，毒品危
害防制條例第十條第一項，判決如主文。
中    華    民    國    95    年    7     月    12    日
                      臺灣臺中地方法院刑事第十庭
                          審判長法  官  郭 瑞 祥
                                法  官  黃 炫 中
                                法  官  江 奇 峰
上正本證明與原本無異。
如不服本判決，應於判決送達後十日內向本院提出上訴狀，上訴
於臺灣高等法院臺中分院 (須附繕本)。
                                書記官  陳 美 年
中    華    民    國    95    年    7     月    12    日
附錄論罪科刑法條
毒品危害防制條例第十條第一項：
施用第一級毒品者，處六個月以上五年以下有期徒刑。


司法院資訊處製作；財團法人民間司法改革基金會備份。
